臺灣高雄地方法院刑事判決　　　　　　　　　　　　九十一年度易字第一七二號
　　公　訴　人　臺灣高雄地方法院檢察署檢察官
　　被　　　告　丁○○
　　選任辯護人　吳澄潔律師
右列被告因恐嚇案件，經檢察官提起公訴（九十一年度偵字第三○七三號），本院判
決如左：
    主  文
丁○○連續以加害生命、身體、財產之事，恐嚇他人致生危害於安全，處有期徒刑參
月，如易科罰金，以參佰元折算壹日。
    事  實
一、緣丁○○因與已婚之施智馨交往成為男女朋友，然於民國八十九年間施智馨欲與
    丁○○分手，並避不見面，丁○○因無法連絡尋找施致馨，即心生不滿，竟基於
    恐嚇之概括犯意，先於八十九年底迄於九十年間，丁○○分別並陸續致電予施智
    馨之家人即母親乙○○○、弟弟施威武、甲○○、施威武之妻丙○○等家人，分
    別恐嚇稱：要轉達施智馨出面，否則要替施智馨收屍，並稱要對施智馨二名孩子
    不利，或要將施智馨之店面毀掉，甚而稱要對施家小孩潑硫酸，鬧得施家全家不
    得安寧等語，進而於民國八十九年六月底，在不詳地點撥打乙○○○所有之門號
    0000000000號行動電話，在語音信箱留言恫稱：「施智馨、你兒子欠
    我錢，騙我感情，叫他馬上和我解決問題，不然我就把你們家所有的人都鬧，你
    們馬上給我轉達，不然我給你們鬧，全世界不得安寧」、「你兒子施智馨欠我的
    錢，騙我的感情，叫伊出面，叫伊馬上出面，那不然明天就是他的死期，明天如
    果不出面，他就死的很好看，我一定不會再原諒他，我明天開始，他如果沒有出
    面，給我試試看，你給我試試看，我就給他殺了」、「麻煩你告訴施智馨，他再
    不出現的話，我要他二個小孩好看，我會讓他死」、「麻煩告訴施智馨，他躲不
    了一輩子，他躲不了下輩子，如果不出面，你試試看，我會讓你們全家不得安寧
    ，不安寧」，復於九十年初至五月間，即起撥入施威武所有之行動電話0000
    000000號之語音留言信箱恐嚇稱︰「請你告訴施智馨，叫他出來講，否則
    他死定了，他絕對死定了，我會跟他耗一輩子，耗一輩子，我這輩子絕對不會放
    過他，他不出面，你們休想得到安寧，我這輩子絕對不會放過他．．．」、「請
    你們轉達施智馨，你們抬出施威武來鬧我，要鬧好，我會在他文昌街那棟房子給
    他鬧，那二家店，請你們轉達他，要鬧大家一起來鬧，我有我的辦法，你施智馨
    ，你這個人不要臉，不要臉到極點，玩女人，麻煩你轉達他，請他出面跟我談清
    楚，他那二個小孩我會毀掉，不要做縮頭烏龜，他再很、我更很」、「請你轉達
    施智馨，他再不出面、雞犬不寧，大家雞犬不寧，請你告訴施智馨，再不出面的
    話，鬧的雞犬不寧，就是這樣的結果，不要做縮頭烏龜，我這輩子就是不會放過
    他，不會放過他．．．」等加害生命、身體及財產之事，使乙○○○、施威武、
    甲○○、丙○○等人心生畏怖，致生危害於安全。
二、案經施威武訴請高雄市政府警察局新興分局報請臺灣高雄地方法院檢察署檢察官
    偵查起訴。
    理  由
一、訊據被告丁○○固坦承與告訴人施威武之兄施智馨有感情方面糾紛，惟矢口否認
    有何恐嚇危害安全之犯行，辯稱︰伊並沒有打電話給告訴人及被害人等人，亦未
    說任何恐嚇之言詞云云。復改稱：伊曾為求證施智馨之婚姻關係，而打電話予被
    害人乙○○○，於電話中有起爭執，至乙○○○不滿，將此事告知告訴人後，告
    訴人還恐嚇伊云云。辯護意旨則以：被告根本不知告訴人及被害人等人之電話，
    怎有可能打電話給告訴人或被害人，且告訴人與被害人均指稱多次接到被告之恐
    嚇電話，但卻未錄音存證，空口白話恣意指述，令人不服，再者，告訴人及被害
    人均表示聽見恐嚇之聲音均是歇斯底里之失控情緒性話語，顯然發話人之情緒失
    控，故僅為情緒之抒發，根本無恐嚇他人之犯意等語。
二、惟查︰
（一）右揭事實，業據告訴人施威武在庭指述︰被告是伊二哥施智馨之女友，二人分
      手後，被告為找二哥施智馨都打伊之電話找人，伊不告訴被告施智馨之行蹤，
      被告即自九十年三、四月間起，每隔二至三日常在半夜打伊之行動電話恐嚇稱
      ︰要伊叫施智馨出面，不然的話要伊替施智馨收屍，還要對施智馨二位小孩不
      利，並要伊全家不得安寧，本來伊不知是何人打的電話，但一直逼問施智馨，
      施智馨才說的，因被告知道施智馨二位小孩之住所及所就讀的學校，故伊聽之
      後很害怕等語綦詳。復有被害人即告訴人之妻丙○○亦指陳︰在以前伊就曾接
      到過被告的電話，當時被告是向伊訴苦當第三者之困擾，伊也陪被告聊天，一
      直到八十九年底，被告與施智馨之間發生爭執後，伊家就開始接到騷擾電話，
      於九十年三、四月間，被告曾打電話至伊家稱施智馨騙被告錢、騙被告感情，
      被告一直打電話來騷擾，伊很生氣就與被告發生爭執，並叫被告不要再打電話
      過來，被告就恐嚇稱要伊全家好看，伊擔心被告知到伊家住址、電話，所以很
      害怕等語；被害人即告訴人之母親乙○○○並稱︰伊從九十年春天至九十一年
      間均陸續接到同一女子所打的騷擾與恐嚇電話，一個禮拜約接到二至三通電話
      ，假日時是早上與下午打電話過來，如是平常則為半頁二、三點打來，每次伊
      掛掉電話後又再打過來，該名女子在電話理均稱：叫你兒子施智馨出面，否則
      要伊幫施智馨收屍，還說要毀掉伊的孫子，該名女子一個一個點名等語明確；
      被害人即告訴人之兄甲○○亦指稱︰伊於九十年三、四月間接獲被告的騷擾電
      話，每二天就打來，且都是在半夜打的，不是十二點打一通、凌晨四點一通，
      就是凌晨二點一通、五點一通，剛開始被告是要伊轉達施智馨出面，若施智馨
      不出面，會讓施智馨死的很難看，後來，被告就向伊表示知道伊之店面位於何
      處，及小孩在何處，還說要波硫酸，要鬧得伊全家雞犬不寧，被告所述內容不
      僅針對施智馨，也針對伊及伊之家人，並因擔心小孩的安全，而將小孩送走並
轉學，造成伊很大的困擾等語甚詳。
（二）告訴人並提出被告撥打入語音留言信箱內之電話錄音帶以資佐證，並經本院勘
      驗錄音帶之內容，確有上開內容無訛（參見本院九十一年六月二十八日勘驗筆
      錄），且本院將上開錄音帶送請法務部調查局，並通知被告及告訴人前往該局
      接受錄音憑鑑，經以語音分析及聲紋特徵比對方法為鑑定後，結果：送鑑證物
      錄音帶編號（一）、（二）、（三）內疑似被告聲音皆與被告本人之聲音音質
      相同，有該局九十一年九月二十七日調科參字第０九一００四八一九六０號鑑
      定通知書附卷可憑。
（三）綜上說明，足認告訴人所提出之錄音帶確為被告所恫嚇之詞，是告訴人與被害
      人指述被告於前述時間撥打電話恫嚇告訴人及被害人等情足堪認定，並參以被
      告動輒於半夜撥打恫嚇電話，並以幼年之小孩為恐嚇對象，且情緒激動，接連
      多月陳述上開恐嚇內容，告訴人與被害人等人當然因無法預測被告下一步會採
      取和行動莫不心生畏怖，亦與常情相符。是被告前開所辯，要屬事後卸責之詞
      ，委不足採。本件事證明確，被告犯行堪以認定。
（四）至於被告聲請傳訊證人施智馨，以證明前開告訴人所提出之錄音帶中之部分內
      容為被告與施智馨對談或留言之內容，而並非向告訴人或被害人所為之留言，
      然被告對於前開錄音內容是否確為被告個人之聲音，先否定為其聲音，復改稱
      是否為己之聲音已不復記憶，又再稱可能為其聲音云云，先後所陳反覆，實有
      疑義，且前開錄音內容開頭均有轉達予施智馨之意，並連續恫嚇，並無中斷之
      情，亦經本院勘驗無訛，本件事證已調查明確，核無再傳訊證人施智馨之必要
      ，附此說明。
三、核被告丁○○所為，係犯刑法第三百零五條之恐嚇危害安全罪。被告先後多次恐
    嚇犯行，時間緊接，所犯構成要件相同，顯係出於概括犯意為之，為連續犯，應
    依刑法第五十六條之規定以一罪論，並加重其刑。爰審酌被告之素行良好，有台
    灣高等法院被告全國前案紀錄表一份在卷可按，因遇感情糾葛，竟不思循理性途
    徑解決，反以恐嚇方式恫嚇他人，徒使告訴人及被害人等人蒙受諸多心理創傷，
    同時亦危害社會治安，此外，並參酌其犯罪動機、目的、手段、所生危害及犯罪
    後雖否認犯行，惟在庭態度良好等一切情狀，量處如主文所示之刑，並諭知易科
    罰金之折算標準，以示懲戒。又被告行為後，刑法第四十一條業於九十年一月十
    日修正公布，同年月十二日生效，舊法規定犯最重本刑三年以下有期徒刑以下之
    刑之罪，而受六個月以下有期徒刑或拘役之宣告，因身體、教育、職業、家庭之
    關係或其他正當事由，執行顯有困難者，得易科罰金，修正後刑法第四十一條第
    一項規定，凡犯最重本刑五年以下有期徒刑以下之刑之罪，而受六個月以下有期
    徒刑或拘役之宣告，均得易科罰金，比較新舊法之結果，上開法律之修正，對被
    告不生影響，依刑法第二條第一項前段規定，適用裁判時之新法，宣告易科罰金
    之折算標準。
據上論斷，應依刑事訴訟法第二百九十九條第一項前段，刑法第二條第一項前段、第
三百零五條、第四十一條第一項，罰金罰鍰提高標準條例第一條前段、第二條，判決
如主文。
本案經檢察官陳登燦到庭執行職務。
中      華      民      國    九十一    年      九      月     三十     日
                             臺灣高雄地方法院刑事第四庭
                                   法    官  程克琳
右正本證明與原本無異。
如不服本判決，應於判決送達後十日內，向本院提出上訴狀。
                                    書記官   梁瑜玲
中    華    民    國      九十一      年      十      月      一      日
【附錄本案論罪科刑法條】
刑法第三百零五條︰
以加害生命、身體、自由、名譽、財產之事恐嚇他人，致生危害於安全者，處二年以
下有期徒刑、拘役或三百元以下罰金。
